【裁判字號】    90,易,834
【裁判日期】    901212
【裁判案由】    妨害公務
【裁判全文】
臺灣嘉義地方法院刑事判決                            九十年度易字第八三四號
    公  訴  人  臺灣嘉義地方法院檢察署檢察官
    被      告  乙○○
    選任辯護人  葉榮棠
右列被告因妨害公務案件，經檢察官提起公訴（九十年度偵字第三三八號），本院
判決如左：
    主  文
乙○○對於公務員依法執行職務時，施強暴，處拘役伍拾日，如易科罰金，以佰元
折算壹日。
    事  實
一、乙○○係嘉義縣義竹鄉鄉民代表，於民國九十年五月二日上午十時三十分許，在
    嘉義縣義竹鄉仁里村三八九號義竹鄉公所三樓，列席由嘉義縣義竹鄉鄉長甲○○
    主持召開「嘉義縣義竹鄉○號道路銜接工程公聽會」時，因對於甲○○之說明表
    示有意見，二人因此發生爭執，乙○○心生不悅，衝上主席台，並以強暴方式，
    徒手毆打正依法令執行職務，召開公聽會屬於公務員之鄉長甲○○，致甲○○受
    有胸瘀傷六公分×一公分、擦傷五公分×一公分等傷害（傷害部分業經撤回告訴
    ）。
二、案經甲○○訴由嘉義縣警察局布袋分局報請臺灣嘉義地方法院檢察署檢察官偵查
    起訴。
    理  由
一、訊據被告乙○○矢口否認有何不法犯行，辯稱：伊並無毆打甲○○之意思，當時
    伊欲上台搶麥克風，甲○○與伊搶麥克風，並拿麥克風打伊臉，伊用手撥開，不
    知到有無打到告訴人，況伊係正當防衛云云。經查：
    （一）於九十年五月二日上午十時三十分許，在嘉義縣義竹鄉仁里村三八九號義
          竹鄉公所三樓，係由嘉義縣義竹鄉鄉長甲○○主持「嘉義縣義竹鄉○號道
          路銜接工程公聽會」等情，此有該公聽會會議紀錄一紙在卷可按（偵查卷
          第二十六頁），是甲○○斯時，自屬依法執行職務之公務員無訛。
    （二）而被告乙○○確於前揭時、地，曾因與告訴人甲○○意見不合，而上前毆
          打甲○○等情，此據證人吳望亨結證：「當天告訴人台上主持會議表示一
          號道路開闢經過，代表有意見，告訴人對被告說我這樣講你你聽不懂嗎，
          被告就衝到台上去，就出拳毆打告訴人之左臉頰左肩，告訴人並沒有毆打
          被告。」等語在卷，並與證人翁水三結證之內容一致，核與告訴人甲○○
          指訴之情節相符。再者，告訴人甲○○於前揭時日，確因而受有胸瘀傷六
          公分×一公分、擦傷五公分×一公分等傷害，此有驗傷診斷書一份在卷可
          。是前揭事實，自堪信為真實。至於被告雖以證人丁金標、周榮喜及翁登
          福為證據方法，以資為前揭辯解之佐證。惟查：丁金標、周榮喜及翁登福
          三人係證稱，未看到告訴人持麥克風打被告等語，是證人丁金標、周榮喜
          及翁登福之上開證詞，核與被告前揭所辯，顯不相符，自不足採為有利被
          告之證據，
    （三）依前所述，告訴人甲○○係在主席台上依法執行職務，乃被告竟上前並毆
          打告訴人甲○○等情，有如上述，可見本案之發生，係由被告趨前挑釁所
          致，是渠主張正當防衛云云，亦無足採。
    （四）合上所言，告訴人甲○○既於前揭時、地，依法執行其職務，乃被告竟因
          意見不合，而對甲○○施以毆打之強暴方式，並致甲○○成傷之事實已堪
          認定。此外，復有現場照片影本、前揭診斷證明書、嘉義縣義竹鄉公所九
          十年四月二十三日九０義鄉建字第三一八八號函等件在卷可按，事證明確
          ，被告前揭所辯，顯屬事後卸責之詞，委無可採，其上開犯行，洵堪認定
          。
二、核被告乙○○所為，係犯刑法第一百三十五條第一項之妨害公務罪名。審酌被告
    犯罪之動機、目的、手段、雖嗣後與告訴人甲○○和解，並經甲○○撤回告訴，
    此有撤回告訴狀一份在卷可按，所生危害尚非嚴重、惟其犯罪後猶飾詞卸責，顯
    見尚無悔悟之心等一切情狀，量處如主文所示之刑，並依法諭知易科罰金之折算
    標準，以資儆懲。
三、公訴意旨另以：被告乙○○於前揭時、地，對告訴人甲○○施強暴時，致甲○○
    受有傷害，因認被告尚涉犯刑法第二百七十七條第一項傷害罪名等語。惟按告訴
    乃論之罪，告訴人於第一審辯論終結前，得撤回告訴，又其告訴經撤回者，法院
    應諭知不受理之判決，刑事訴訟法第二百三十八條第一項，及第三百零三條第三
    款，固定有明文。本件被告因前揭犯行，經檢察官提起公訴，認為係犯刑法第二
    百七十七條第一項之罪嫌，依同法第二百八十七條之規定須告訴乃論，茲據告訴
    人甲○○於本院審理中，具狀聲請撤回告訴，依照前開法條之規定，原自應諭知
    不受理，惟公訴意旨認此部分與前揭有罪部分，有裁判上一罪關係，爰不另為不
    受理諭知，附此說明。
據上論斷，應依刑事訴訟法第二百九十九條第一項前段、第一百三十五條第一項、第
四十一條第一項前段、罰金罰鍰提高標準條例第一條前段、第二條，判決如主文。
本案經檢察官朱介斌到庭執行職務
中      華      民      國    九十      年     十二     月     十二     日
                              臺灣嘉義地方法院刑事第三庭
                                  法  官  王  漢  章
右正本證明與原本無異。
如不服本判決，應於判決送達後十日內向本院提出上訴狀( 應附繕本 )。
中      華      民      國    九十      年     十二     月     十二     日
                                  書記官  李  文  政
附  錄：
刑法第一百三十五條第一項：
對於公務員依法執行職務時，施強暴脅迫者，處三年以下有期徒刑、拘役或三百元以
下罰金。


司法院資訊處製作；財團法人民間司法改革基金會備份。
